臺灣高雄地方法院刑事判決　　　　　　　　　　　　九十一年度交易字第三一號
　　公　訴　人　臺灣高雄地方法院檢察署檢察官
　　被　　　告　甲○○
右列被告因過失致死案件，經檢察官提起公訴（九十一年度偵字第二八三一號），本
院判決如左：
    主  文
甲○○因過失致人於死，處有期徒刑柒月，緩刑貳年。
    事  實
一、甲○○考領有普通大貨車駕駛執照，於民國九十一年一月十三日凌晨三時五十分
    許，駕駛車牌號碼ＶＫ─七○七○號自用小客貨車，沿高雄縣路竹鄉○○路由南
    往北方向行駛，途經該路與環球路交岔路口時，本應注意支線道車應讓幹線道車
    先行，且汽車行駛至交叉路口，其行進、轉彎，轉彎車應讓直行車先行，以避免
    道路交通事故之發生，而當時天候晴朗，夜間有照明，柏油路面乾燥無缺陷，並
    無其他障礙物，視距、視角、視野均良好，且依其智識、能力亦無不能注意之情
    事，詎竟疏未確實注意及此，貿然左轉至環球路欲向西行駛而未讓直行車先行，
    適有陳武雄所駕駛車牌號碼ＵＳ─八五七九號自用小客車，沿高雄縣路竹鄉○○
    路由西往東方向行駛，亦行經該交岔路口，甲○○見狀後已煞避不及，其所駕駛
    之自用小客貨車撞及陳武雄所駕駛自用小客車之車頭後再往前行駛，致緊跟於陳
    武雄所駕駛自用小客車後方由劉煥昇（另經檢察官為不起訴處分確定）所駕駛車
    牌號碼Ｄ五─六五六七號自用小客車向左側閃躲，因而使甲○○所駕駛之自用小
    客貨車再撞及劉煥昇所駕駛自用小客車之右前車門，致使坐於劉煥昇所駕駛自用
    小客車右前座之謝國璋受創，因而受有腦挫傷顱內出血之傷害，經送醫急救後，
    延至同日上午六時不治死亡。甲○○於肇事後，留在現場主動向據報前往現場處
    理且不知肇事者為何人之高雄縣警察局湖內分局一甲派出所警員乙○○坦承駕車
    肇事，嗣並接受本院裁判。
二、案經高雄縣警察局湖內分局報告臺灣高雄地方法院檢察署檢察官偵查起訴。
    理  由
一、右揭事實，迭據被告甲○○於警訊、偵查中及本院審理時坦承不諱，核與陳武雄
    、劉煥昇於警訊、偵查中陳述之情節相符，並有道路交通事故調查報告表、肇事
    現場照片七幀在卷可資佐證，且被害人謝國璋係因本件車禍致腦挫傷顱內出血之
    傷害，經送醫急救後，延至九十一年一月十三日上午六時不治死亡等情，亦經臺
    灣高雄地方法院檢察署檢察官督同法醫師相驗明確，製有相驗屍體證明書、驗斷
    書、勘驗筆錄及相驗報告書等在卷足憑，被告自白核與事實相符。
二、按汽車行駛至交叉路口，其行進、轉彎，轉彎車應讓直行車先行；且閃光紅燈表
    示「停車再開」，車輛應減速接近，先停止於交岔路口前，讓幹道車優先通行後
    認為安全時，方得續行，道路交通安全規則第一百零二條第一項第六款及道路交
    通標誌標線號誌設置規則第二百十一條第一項第二款分別定有明文。此為汽車駕
    駛人之被告所應注意之義務，被告既考領有普通大貨車駕駛執照，對於前揭規定
    自應知悉甚詳，而本件肇事路段新生路係閃光紅燈，且當時天候晴朗，夜間有照
    明，道路舖有柏油，路面乾燥無缺陷，無任何障礙物，視距、視野、視角極佳，
    此有警卷所附道路交通事調查報告表及肇事現場照片可按，在客觀上並無不能注
    意之情形，再依被告之智識、能力亦無不能注意之情事，竟疏未注意貿然左轉至
    高雄縣路竹鄉○○路欲向西行駛而未讓直行車先行，致肇事使被害人謝國璋受創
    死亡，被告之駕駛行為有過失，至為明顯。又被害人確因本件車禍傷重不治死亡
    ，已詳如前述，是被告之過失犯行與被害人之死亡間，顯有相當因果關係。本件
    事罪明確，被告過失致人於死之犯行，洵堪認定。
三、核被告甲○○所為，係犯刑法第二百七十六條第一項之過失致人於死罪。被告於
    肇事後，犯罪未被發覺前，主動向前往處理且尚不知肇事者為何人之高雄縣警察
    局湖內分局一甲派出所警員乙○○坦承駕車肇事乙節，業據證人乙○○於本院審
    理中證述屬實，嗣並接受本院裁判，當已合於自首之規定，應依刑法第六十二條
    前段規定減輕其刑。爰審酌被告因一時疏於注意前揭道路交通安全規則之規定而
    駕車肇事致被害人死亡，本應從重量刑，以儆效尤，惟念其於事後已與被害人家
    屬達成和解，賠償被害人之家屬新臺幣三百萬元，此有調解筆錄一份在卷可憑，
    及犯罪後坦承犯行，態度良好等一切情狀，量處如主文所示之刑，以資懲儆。另
    被告前未曾受有期徒刑以上刑之宣告，有臺灣高雄地方法院檢察署刑案資料查註
    紀錄表及臺灣高等法院被告全國前案紀錄表各一份在卷可參，因一時疏於注意，
    致罹刑典，而犯後坦承犯行，深具悔意，並與被害人家屬達成和解，已如前述，
    信其經此偵、審程序及科刑判決之教訓，當知所警愓，而無再犯之虞，本院認前
    開對其所宣告之刑，以暫不執行為適當，爰併予宣告緩刑二年，以啟自新。
據上論斷，應依刑事訴訟法第二百九十九條第一項前段，刑法第二百七十六條第一項
、第六十二條前段、第七十四條第一款，罰金罰鍰提高標準條例第一條前段，判決如
主文。
中      華      民      國    九十一    年      八      月      二      日
                                    臺灣高雄地方法院交通法庭
                                        法  官     陳玉聰
右正本證明與原本無異。
如不服本判決，應於判決送達後十日內，向本院提出上訴狀。
                                        書記官     鄭淑臻
中    華    民    國      九十一      年      八      月        五      日
附錄本判決論罪科刑法條全文：
刑法第二百七十六條第一項
因過失致人於死者，處二年以下有期徒刑、拘役或二千元以下罰金。
